臺灣高等法院刑事判決　　　　　　　100年度交上易字第130號
上　訴　人　臺灣板橋地方法院檢察署檢察官
被　　　告　黃秀琴
上列上訴人因被告公共危險案件，不服臺灣板橋地方法院 100年
度交易字第117 號，中華民國100年2月23日第一審判決（聲請簡
易判決處刑案號：臺灣板橋地方法院檢察署100 年度撤緩偵字第
46號），提起上訴，本院判決如下：
    主  文
原判決撤銷，發回臺灣板橋地方法院。
    理  由
一、聲請簡易判決處刑意旨略以：被告黃秀琴明知酒後達不能安
    全駕駛動力交通工具之狀態，不能駕駛動力交通工具，於民
    國98年6 月27日下午10時許，在臺北縣新莊市（現改制為新
    北市新莊區，下同）民安西路之友人住處飲用米酒，已達不
    能安全駕駛動力交通工具之狀態後，仍騎乘車牌號碼NU5-93
    0 號重型機車自上址離開，嗣於同日下午10時18分許，在臺
    北縣新莊市○○○路 312巷口前為警攔查，經當場測試結果
    ，其呼氣酒精濃度達每公升0.70毫克，始知上情。因認被告
    涉犯刑法第185條之3不能安全駕駛動力交通工具罪嫌等語。
二、原判決意旨略以：被告所涉公共危險犯行，前經臺灣板橋地
    方法院檢察署檢察官於98年7月6日以98年度速偵字第3615號
    為緩起訴處分確定，而被告於緩起訴期間內，因有刑事訴訟
    法第253條之3第1項第1款之情形，復經同署檢察官於99年12
    月1日以99年度撤緩字第623號為撤銷緩起訴之處分。上開撤
    銷緩起訴之處分書，經向被告住所送達，因無人收領而於99
    年12月29日寄存於新北市政府警察局土城分局頂埔派出所，
    則上開寄存送達經10日即100年1月8日生效，並起算7日之再
    議期間，被告提起異議之末日為100年1月15日，因該日適逢
    星期日，其末日以次日代之，則上開撤銷緩起訴之處分應於
    100年1月16日始確定。惟本件檢察官於撤銷緩起訴處分確定
    前之100年1月7日，即對被告犯行以100年度撤緩偵字第46號
    ，聲請以簡易判決處刑，其起訴之程序違背規定，爰改依通
    常程序審理，並諭知不受理之判決云云。
三、按撤銷緩起訴處分書，應以正本送達於告訴人、告發人、被
    告及辯護人；被告接受撤銷緩起訴處分書後，得於 7日內以
    書狀敘述不服之理由，經原檢察官向直接上級法院檢察署檢
    察長或檢察總長聲請再議。刑事訴訟法第255條第2項、第25
    6條之1 第1項分別定有明文。次按，送達不能依民事訴訟法
    第136條、第137條規定為之者，得將文書寄存送達地之自治
    或警察機關，並作送達通知書2份，1份黏貼於應受送達人住
    居所、事務所、營業所或其就業處所門首，另 1份置於該送
    達處所信箱或其他適當位置，以為送達；寄存送達，自寄存
    之日起，經10日發生效力，刑事訴訟法第62條準用民事訴訟
    法第138條第 1項、第2項規定甚明。至應受送達人如於寄存
    送達發生效力前領取寄存文書者，應以實際領取之時為送達
    之時，乃屬當然(民事訴訟法92年2月7日第138條修正理由、
    最高法院97年度台非字第164號判決意旨參照)。又檢察官所
    為之起訴或不起訴處分，祇須對外表示即屬有效，該起訴書
    或不起訴處分書之製作與否，係屬程式問題，不影響終結偵
    查之效力（司法院院字第2550號解釋參照）。
四、經查：
  (一)被告所涉公共危險犯行，經臺灣板橋地方法院檢察署檢察官
    於98年7月6日以98年度速偵字第3615號偵查後為緩起訴處分
    ，命被告應於 2年之緩起訴處分期間內履行立悔過書、提供
    義務勞務等事項確定後，因被告於緩起訴期間內，故意更犯
    有期徒刑以上刑之罪，經同署檢察官以99年度速偵字第7106
    號聲請簡易判決處刑在案，故於99年12月 1日即以99年度撤
    緩字第 623號處分書為撤銷緩起訴之處分，此有各該處分書
    、本院被告前案紀錄表在卷可參。該撤銷緩起訴處分書，於
    99年12月29日向被告之住所地臺北縣土城市（現改制為新北
    市土城區，下同）溪頭路20巷10號 3樓送達時，因未獲會晤
    被告本人，亦無受領文書之同居人或受僱人，送達人乃將裁
    定正本寄存於送達地之警察機關即新北市政府警察局土城分
    局頂埔派出所，並製作送達通知書2份，1份黏貼於被告住所
    門首，另1 份置於送達處所信箱，以為送達，有送達證書附
    卷可稽（詳板檢99年度撤緩字第623號卷第3頁）。又被告之
    住所地在臺北縣土城市○○路20巷10號 3樓，亦有臺灣板橋
    地方法院檢察署檢察官緩起訴處分被告基本資料表上所載被
    告住址及戶役政連結作業系統附卷可考（詳板檢98年度速偵
    字第3615號卷第28頁、原審卷第12頁），檢察官向該址送達
    撤銷緩起訴處分書，亦無違誤。嗣被告本人於99年12月31日
    至頂埔派出所領取上開處分書，有該所受理訴訟文書寄存登
    記簿、本院公務電話查詢紀錄表在卷可按（詳板檢99年度撤
    緩字第623號卷第4頁、本院卷第11頁）。依前開說明，自應
    以99年12月31日為送達之日。被告如對上開撤銷緩起訴之處
    分不服欲聲請再議，其再議期間應自送達之翌日即100年1月
     1日起算7日，以同年月7日為再議期間之末日，因被告未聲
    請再議，該處分即於同年月 8日確定。原審認定撤銷緩起訴
    處分於同年月16日始確定云云，顯有誤會。
  (二)聲請簡易判決處刑具有終結偵查程序之意義，自須對外表示
    ，始發生效力。本件臺灣板橋地方法院檢察署 100年度撤緩
    偵字第46號聲請簡易判決處刑書之原本，雖於100年 1月7日
    製作，惟書記官之正本作成及對外公告日期則為同年月11日
    ，此有該聲請書、本院公務電話查詢紀錄表、臺灣板橋地方
    法院檢察署公告資料附卷可稽(詳本院卷第12頁、第13頁)。
    是本件聲請簡易判決處刑書迄100年1月11日始對外表示而發
    生效力，於上開撤銷緩起訴處分書確定 (即100年1月8日)前
    ，則尚未發生效力。故原審認檢察官在撤銷緩起訴處分確定
    前即對被告犯行聲請簡易判決處刑，其起訴程序違背規定云
    云，亦有違誤。
五、綜上所述，檢察官提起上訴，指摘原審諭知不受理判決不當
    ，應認為有理由，為維持被告之審級利益，爰由本院將原判
    決撤銷，發回原審法院，並不經言詞辯論為之。
據上論斷，應依刑事訴訟法第369條第1 項但書、第372條，判決
如主文。
中    華    民    國   100    年    5     月    19    日
            刑事第十三庭  審判長法  官  曾德水
                                法  官  楊貴雄
                                法  官  宋松璟
以上正本證明與原本無異。
不得上訴。
                                書記官  蘇秋
中    華    民    國   100    年    5     月    19    日